Inventaris van de Minuut- en Constructiebladen der Nederlandse Zeegaten
Nationaal Archief, Den Haag
- Minuut- en constructiebladen Nederland, 1.1.1
  - Zuiderzee, Z.
    - IJsselmeer Noordelijk gedeelte ZZW, 1936; Z187; 50.000
    - Pampus ZZW, 1936; Z192; 25.000
    - Vaarwater langs de Afsluitdijk, 1937; Z193; 25.000
    - Oversteek Boontjes - Zuid Oost Rak, 1937; Z194; 25.000
    - Zuid Oost Rak, 1937; Z195; 25.000
    - Terrein voor de IJsselmond ZZW, 1937; Z196; 5.000
    - Grienderwaard, 1937; Z197; 25.000
    - Zuid Oost Rak en Grienderwaard, 1937; Z198; 25.000
    - IJsselmeer Omgeving Makkum ZZW, 1937; Z199; 5.000
    - Harlingen-Middelgronden ZZW, 1937; Z200; 25.000
    - Omgeving Kornwerderzand ZZW, 1945; Z245; 25.000
    - Zuid-Oost Rak, 1946; Z246; 50.000
      MK
    - Oversteek tussen Enkhuizen en Stavoren Afm. 1943 ZZW, 1946; Z247; 50.000
    - Toegangsgeul naar Makkum ZZW, 1946; Z248; 50.000
    - Terrein voor de IJsselmond ZZW, 1946; Z249; 50.000
    - Omgeving mond Kattediep ZZW, 1947; Z251; 20.000
    - Gebied Kornwerderzand en Zuid Oost rak ZZW, 1947; Z252; 25.000
    - Omgeving Kornwerderzand ZZW, 1947; Z255; 25.000
    - Vaarwater over het Slijk ZZW, 1946; Z256; 10.000
    - Pollendam, 1947; Z257; 25.000
    - Scheurrak - Omdraai en Oude Vlie, 1947; Z258; 25.000
    - Zuid Oost Rak, Kornwerderzand en N gedeelte Boontjes ZZW, 1947; Z261; 25.000
    - Terrein voor IJsselmond ZZW, 1947; Z262; 5.000
    - Gebied beN Wierengen ZZW, 1947; Z263; 25.000
    - Gebied beN Afsluitdijk ZZW, 1948; Z264; 25.000
    - Engelsmangat, 1948; Z265; 25.000
    - Z. Oost Rak Kornwerderzand en N. Deel Boontjes ZZW, 1949; Z267; 25.000
    - Gebied beN Wieringen en Afsluitdijk ZZW, 1949; Z268; 25.000
    - O Deel Texelstroom ZZW, 1950; Z269; 25.000
    - Doove Balg, 1950; Z272; 25.000
    - Texelstroom O. deel en Scheurrak, 1950; Z273; 25.000
    - Waard Z.O. rak en Pollen ZZW, 1949; Z274; 25.000
    - Omgeving Den Oever ZZW, 1949; Z275; 25.000
    - Gebied beN Kornwerderzand ZZW, 1950; Z276; 25.000
    - Oude Vlie en Omdraai, 1951; Z278; 25.000
    - Inschot en Oude Vlie, 1951; Z279; 25.000
    - Drempel N. deel Boontjes en gedeelte tussen Z.O. rak en Kornwerderzand ZZW, 1951; Z281; 25.000
    - Oude Vlie en Omdraai RWS, 1951; Z282; 25.000
    - Peilingen dijkvak S nabij Harderwijk ZZW, 1951; Z283; 25.000
    - Omgeving mond Kattediep ZZW, 1950; Z284; 20.000
    - Oversteek Enkhuizen Stavoren ZZW, 1950; Z285; 50.000
    - Gebied tussen Houtrib en Keteldiep ZZW, 1949; Z286; 25.000
    - Oosterpolder ten N van Harderwijk ZZW, 1950; Z287; 50.000
    - Gebied beN. Wieringen ZZW, 1951; Z288; 25.000
    - Gebied beN. Afsluitdijk ZZW, 1951; Z289; 25.000
    - Drempel N deel Boontjes en gebied tussen Z.O. rak en Kornwerderzand ZZW, 1952; Z290; 25.000
    - L.waard - Vlieter - Javaruggen Breehorn, 1952; Z291; 25.000
    - Vlieter Javaruggen en Breehorn, 1952; Z292; 25.000
    - Texelstroom Scheurrak Doove Balg, 1954; Z294; 25.000
    - Gebied beNoorden Kornwerderzand, 1954; Z297; 25.000
    - Gebied beNoorden Wieringen, 1955; Z298; 25.000
    - Omdraai Oude Vlie, 1956; Z299; 25.000
    - Blauwe Slenk - Inschot, 1956; Z300; 25.000